【裁判字號】    99,監,379
【裁判日期】    991115
【裁判案由】    選定會同開具財產清冊之人
【裁判全文】
臺灣臺中地方法院民事裁定               99年度監字第379號
聲  請  人  賴楊雲雪
相對人即受  賴大源
監護宣告人
上列聲請人聲請指定會同開具財產清冊之人事件，本院裁定如下
：
    主      文
受監護宣告之賴大源之財產，指定賴大宗為會同開具財產清冊之人
。
聲請費用新臺幣壹仟元由相對人負擔。
    理      由
一、聲請意旨略以：聲請人為相對人之妻，相對人前經鈞院九十
    四年度禁字第三二六號民事裁定為禁治產宣告，依法聲請人
    即為相對人之監護人。今為辦理相對人之胞兄賴大儀遺產分
    割乙事，經相對人之親屬召開會議，共同推選相對人之胞弟
    賴大宗（男、民國○○○年○月○日生、身分證統一編號：
    Ｚ000000000號）為會同開具財產清冊之人，為此
    ，爰依法請求指定賴大宗為會同開具財產清冊之人等語，並
    提出親屬系統表、戶籍謄本、親屬團體會議推定監護人、會
    同開具財產清冊之人說明書、財政部臺灣省中區國稅財產歸
    屬資料清單等件為證。
二、按民法總則中華民國九十七年五月二日修正之條文施行前，
    已為禁治產宣告者，視為已為監護宣告，並於修正施行後，
    適用修正後之規定，民法總則施行法第四條第二項定有明文
    。次按受監護宣告之人應置監護人；法院為監護宣告時，應
    依職權就配偶、四親等內之親屬、最近一年有同居事實之其
    他親屬、主管機關、社會福利機構或其他適當之人選定一人
    或數人為監護人，並同時指定會同開具遺產清冊之人，民法
    第一千一百十條、第一千一百十一條亦有明文。
三、經查：
  (一)聲請人主張相對人為其夫，前經本院以九十四年度禁字第三
    二六號裁定為禁治產宣告在案，並由聲請人擔任監護人之事
    實，業據聲請人提出戶籍謄本為證，復經本院依職權調閱前
    揭卷宗覆核無誤，堪信為真正。從而，聲請人聲請指定會同
    開具財產清冊之人，即屬正當。
  (二)又相對人之子女賴其達、胞弟賴大宗、弟媳盧蒔璧、姪子賴
    重遠及聲請人於九十九年十月二十四日曾召開會議，共同推
    舉賴大宗為會同開具財產清冊之人等情，亦有親屬團體會議
    推定監護人、會同開具財產清冊之人說明書在卷可憑。是賴
    大宗既為相對人之胞弟，且獲其他近親之信賴，本院審酌上
    開事證，認賴大宗為相對人之胞弟，其應較熟稔受監護人之
    經濟情形，賴大宗復同意擔任此一職務，有同意書乙紙附卷
    可憑，是由賴大宗擔任相對人之會同開具財產清冊之人，最
    能符合受監護宣告之人之最佳利益，爰依上揭規定，指定賴
    大宗為會同開具遺產清冊之人。另依民法第一千一百十三條
    準用同法第一千零九十九條之規定，應於二個月內開具財產
    清冊，並陳報法院，附此敘明。
四、依非訟事件法第二十一條第二項、民事訴訟法第九十五條、
    第七十八條，裁定如主文。
中    華    民    國    99    年    11    月    15    日
                    家事法庭  法  官  王靜秋
以上為正本係照原本作成。
如對本裁定抗告須於裁定送達後十日內向本院提出抗告狀。
中    華    民    國    99    年    11    月    15    日
                              書記官  李培淇

司法院資訊處製作；財團法人民間司法改革基金會備份。
